臺灣高等法院刑事判決　　　　　　　　96年度上訴字第2862號
上　訴　人
即　被　告　甲○○
　　　　　　　　　　　號
　　　　　　　　　　現於臺灣士林看守所
上列上訴人因毒品危害防制條例案件，不服臺灣士林地方法院96
年度訴字第156號，中華民國96年5月24日第一審判決（起訴案號
：臺灣士林地方法院檢察署95年度毒偵字第2329號），提起上訴
，本院判決如下：
    主  文
原判決撤銷。
甲○○施用第一級毒品，累犯，處有期徒刑柒月。減為有期徒刑
參月又拾伍日，如易科罰金以新台幣壹仟元折算壹日。
    事  實
一、甲○○曾因違反肅清煙毒條例案件，經法院判處有期徒刑3
    年4月確定，並執行至民國88年9月27日假釋出監，嗣又因竊
    盜案件，經法院判處有期徒刑1年2月確定，前揭假釋經撤銷
    ，與殘刑接續執行至94年1月31日執行完畢。前又因施用毒
    品案件，經臺灣板橋地方法院於90年7月17日以90年度毒聲
    字第2905號裁定令入戒治處所施以強制戒治，嗣因戒治期間
    已滿4月，認無繼續戒治之必要，復經同院於同年12月17日
    以90年度毒聲字第4821號裁定停止戒治釋放出所，所餘戒治
    期間付保護管束，於91年7月16日保護管束執行期滿，由臺
    灣板橋地方法院檢察署檢察官於91年8月8日以91年度戒毒偵
    字第365號為不起訴處分確定。詎仍不知悛悔，於前案強制
    戒治執行完畢釋放後5年內，復基於施用第1級毒品海洛因之
    犯意，於95年9月18日為警採尿前回溯26小時內某時，在台
    北市○○○路○段106巷146弄2號住處，將海洛因摻入香菸內
    點火施用之，嗣於95年9月18日晚上8時許，在臺北市士林區
    ○○○路8段262巷16號對面空地，因竊盜案件為警查獲，經
    警採驗其尿液，始查知上情。
二、案經臺北市政府警察局士林分局報請臺灣士林地方法院檢察
    署檢察官偵查起訴。
    理  由
一、本件上訴人即被告甲○○所犯施用第一級毒品罪，非死刑、
    無期徒刑、最輕本刑為三年以上有期徒刑之罪，或非高等法
    院管轄第一審之案件，被告就被訴事實為有罪之陳述，經本
    院合議庭認合於新修正刑事訴訟法第273條之1之規定，裁定
    進行簡式審判程序，合先敘明。
二、上揭犯罪事實，業據被告迭於原審及本院審理中坦承施用第
    一級毒品海洛因不諱，其為警查獲時所採集之尿液，經送鑑
    定，確呈嗎啡陽性反應，有台灣尖端先進生技醫藥股份有限
    公司95年9月27日濫用藥物檢驗報告1紙附卷可稽。又海洛因
    經注射入人體後，約百分之80於24小時內自尿中排出，國外
    曾有文獻報導注射6 mg之海洛因鹽酸鹽，其代謝物嗎啡之平
    均可檢出時限約為26小時，業據行政院衛生署藥物食品檢驗
    局以81年9月8日（81）藥檢壹字第8114885號函敘明，是被
    告此部分自白應與事實相符．而得確信。至被告另供稱自95
    年5月間起至96年4月29日止，約二、三天即施用一次云云 (
    此部分並未起訴)，惟此部分自白並無何輔助證據可資佐證
    ，自難憑採。
三、被告前因施用毒品案件，經臺灣板橋地方法院於90年7月17
    日以90年度毒聲字第2905號裁定令入戒治處所施以強制戒治
    ，嗣因戒治期間已滿4月，認無繼續戒治之必要，復經同院
    於同年12月17日以90年度毒聲字第4821號裁定停止戒治釋放
    出所，所餘戒治期間付保護管束，於91年7月16日保護管束
    執行期滿，由臺灣板橋地方法院檢察署檢察官於91年8月8日
    以91 年度戒毒偵字第365號為不起訴處分確定等節，有本院
    被告全國前案紀錄表及前開不起訴處分書附卷足憑，是以被
    告本次施用第一級毒品係於強制戒治完畢後5年內再犯，自
    應依法論處。
  綜上，本件事證明確，被告犯行堪以認定，應依法論科。
四、按海洛因為毒品危害防制條例第2條第2項第1款所稱之第一
    級毒品，不得施用、持有。核被告施用海洛因之行為，係犯
    毒品危害防制條例第10條第1項之施用第一級毒品罪，其施
    用前持有第一級毒品海洛因之低度行為為施用之高度行為吸
    收，不另論罪。被告有如事實欄所記之科刑及執行情形，有
    本院被告全國前案紀錄表在卷可稽，5年內再故意犯本件有
    期徒刑以上之罪，為累犯，依法加重其刑。原審論處被告罪
    刑本非無見，惟被告僅有如事實欄所記之施用毒品情形，原
    判決誤為其施用毒品期間為95年5月間至96年4月29日，致犯
    罪事實有誤，尚有未洽；又被告犯行符合中華民國96年罪犯
    減刑條例之減刑條件，原審未及適用予以減刑，亦有未合，
    被告上訴意旨雖認本件犯行應與其他案件併審云云，而未指
    摘及此，惟原判決既有可議，仍屬無可維持，自應由本院將
    原判決撤銷。爰審酌被告前曾因肅清煙毒條例案件，經法院
    判處有期徒刑3年4月，並執行完畢，有前開前案紀錄表可徵
    ，仍不知悛悔，再度為警查獲施用毒品犯行，顯未因前次刑
    事訴追之教訓而知警惕悔悟，惟念毒品之禁絕確屬不易，而
    被告施用毒品限於自殘，並未流毒他人，及其犯罪動機、目
    的、犯後態度等一切情狀，量處如主文所示之刑。又被告犯
    罪行為時間在中華民國96年4月24日前，所為合於中華民國
    96年罪犯減刑條例之減刑條件，應依法減其宣告刑二分之一
    ，並諭知易科罰金折算標準。
五、檢察官移送併辦意旨 (96年度毒偵字第1291號)略以：被告
    甲○○另於96年4月29日為警採尿前回溯5日內某時，在不詳
    處所施用第一級毒品海洛因，因與前開犯罪屬包括一罪，請
    求併辦云云。惟本件犯罪距前開犯罪時間95年8月18日為警
    採尿回溯26小時內某時，已達8月以上，難認二行為有何反
    覆延續性之重複特質，而得評價為集合犯行為，故此部分應
    認係另行起意，應退由檢察官另為適法之處理。
據上論斷，應依刑事訴訟法第369條第1項前段、第364條、第299
條第1項前段、毒品危害防制條例第10條第1項、刑法第11條前段
、第47條第2項、第41條第1項前段、中華民國96年罪犯減刑條例
第2條第1項第3款、第7條、第9條，判決如主文。
本案經檢察官賴俊雄到庭執行職務。
中　　華　　民　　國　　96　　年　　8 　　月　　14　　日
       　　　　　 刑事第十六庭  審判長法　官  楊貴雄
                                      法　官  吳鴻章
                                      法　官  莊明彰
以上正本證明與原本無異。
如不服本判決，應於收受送達後十日內向本院提出上訴書狀，其
未敘述上訴之理由者並得於提起上訴後十日內向本院補提理由書
（均須按他造當事人之人數附繕本）。
                                      書記官  林淑貞
中　　華　　民　　國　　96　　年　　8 　　月　　14　　日
附錄：本案論罪科刑法條全文
毒品危害防制條例第10條第1項
施用第一級毒品者，處 6 月以上 5 年以下有期徒刑。
